臺灣高等法院刑事判決
110年度上訴字第1911號
上  訴  人  臺灣桃園地方檢察署檢察官 
被      告  呂憲惠



選任辯護人  陳俊隆律師
上列上訴人因被告違反毒品危害防制條例案件，不服臺灣桃園地
方法院108年度訴緝字第84號，中華民國109年12月30日第一審判
決（起訴案號：臺灣桃園地方檢察署106年度偵字第21568、2493
4、24935號、106年度毒偵字第5491、5492號），提起上訴，本
院判決如下：
    主  文
上訴駁回。
    理  由
一、公訴意旨略以：呂紹榮（業經判決確定）、被告甲○○明知海
    洛因、甲基安非他命分別屬毒品危害防制條例第2條第2項所
    規定之第一級、第二級毒品，依法不得販賣，竟意圖營利，
    共同基於販賣第一級、第二級毒品之犯意聯絡，共同以門號
    0000000000號、0000000000號、0000000000號行動電話作為
    販賣毒品之聯絡工具，於起訴書附表編號四、七、八、十四
    、十六、十八、二一、二二所示之時、地、價金，販賣如起
    訴書附表編號四、七、八、十四、十六、十八、二一、二二
    之毒品予袁作新、李宗樺、鍾國宏、盧明輝（即附表一編號
    1至7）。因認被告涉犯毒品危害防制條例第4條第1項之販賣
    第一級毒品、第4條第2項之販賣第二級毒品罪嫌。
二、犯罪事實應依證據認定之，無證據不得認定犯罪事實；又不
    能證明被告犯罪者，應諭知無罪之判決，刑事訴訟法第154
    條第2項、第301條第1項分別定有明文。事實之認定，應憑
    證據，如未能發現相當證據，或證據不足以證明，自不能以
    推測或擬制之方法，為裁判基礎。認定不利於被告之事實須
    依積極證據，苟積極證據不足為不利於被告事實之認定時，
    即應為有利於被告之認定。認定犯罪事實所憑之證據，雖不
    以直接證據為限，間接證據亦包括在內，然無論直接證據或
    間接證據，其為訴訟上之證明，須於通常一般之人均不致有
    所懷疑，而得確信其為真實之程度者，始得據之為有罪之認
    定，倘其證明尚未達到此一程度，而有合理之懷疑存在，無
    從使事實審法院得有罪之確信時，即應由法院為諭知被告無
    罪之判決（最高法院40年台上字第86號、30年上字第816號
    、76年台上字第4986號判例意旨參照）。
三、公訴意旨認被告涉犯販賣第一級、第二級毒品罪嫌，係以被
    告之供述、同案被告呂紹榮、證人袁作新、李宗樺、鍾國宏
    、盧明輝之陳述及臺中市政府警察局霧峰分局扣押筆錄、扣
    押物品目錄表、桃園市政府警察局刑事警察大隊搜索扣押筆
    錄、扣押物品目錄表、內政部警政署刑事警察局鑑定書、法
    務部調查局濫用藥物實驗室鑑定書、通訊監察譯文等，為主
    要論據。訊據被告堅詞否認有何販賣第一、二級毒品犯行，
    辯稱：我與呂紹榮是配偶關係，因共同生活之故代為接聽電
    話，當時我有孕在身，有時呂紹榮駕車載我產檢、購物，會
    順路訪友，我只有在車上等候，不知呂紹榮販賣毒品之事等
    語。經查：
　㈠呂紹榮於附表一所示時間、地點，販賣第一、二級毒品予袁
    作新、李宗樺、鍾國宏、盧明輝之事實，業據呂紹榮於原審
    審理時坦承不諱（原審107年度訴字第414號刑事卷宗【下稱
    原審卷】㈣第123頁反面至124頁反面），核與證人袁作新（
    臺灣桃園地方檢察署106年度偵字第21568號偵查卷宗【下稱
    偵卷】㈢第1至4、117至118頁反面）、李宗樺（偵卷㈢第35頁
    反面至37頁反面、114頁）、鍾國宏（偵卷㈠第162頁反面至1
    64頁反面、167頁反面至168頁反面、偵卷㈢第130至131頁）
    、盧明輝（偵卷㈢第155頁反面至158頁、173頁正反面）於警
    詢、偵查中證述之情節相符，且有通訊監察譯文附卷可資佐
    證（偵卷㈢第20頁反面至21頁、29頁反面至30頁反面、偵卷㈣
    第136頁反面至137頁、偵卷㈡第146至147、148至149頁、臺
    灣桃園地方檢察署106年度他字第1881號偵查卷宗【下稱他
    卷】第50頁反面至52頁），呂紹榮此部分販賣第一級毒品、
    販賣第二級毒品等罪，並經判決有罪確定在案，合先敘明。
　㈡被告與呂紹榮為配偶關係，而於附表二所示時間，以其所有
    之門號0000000000號行動電話，及呂紹榮持用之門號000000
    0000、0000000000號行動電話，與袁作新、李宗樺、鍾國宏
    、盧明輝有各該通聯對話之事實，業據被告於原審及本院審
    理時供述在卷（原審108年度訴緝字第84號刑事卷宗【下稱
    原審訴緝卷】㈠第52、66頁、本院卷第106頁），且有被告個
    人戶籍資料（原審卷第93頁）、臺灣臺中地方法院通訊監察
    書（他卷第47、111至113頁反面）及附表二所示通訊監察譯
    文（他卷第50頁反面至52頁反面、114至115頁、偵卷㈢第30
    頁、偵卷㈣第136頁反面至137頁、偵卷㈡第146頁反面至147頁
    、148頁反面至149頁）在卷足稽。上開事實，足堪認定。
　㈢關於袁作新部分（附表一編號1）：
　⒈證人袁作新於警詢時證稱：我於106年6月7日打電話給甲○○購
    買海洛因，甲○○向我表示身上沒有貨，所以6 月8 日凌晨，
    我開車到桃園市八德區和平路，在以前水上樂園附近與甲○○
    見面，當天是呂紹榮開車載甲○○過來，我拿新臺幣（下同）
    2 萬4000 元給呂紹榮，呂紹榮拿2 錢海洛因給我等語（偵
    卷㈢第2 至3 頁反面），然其於檢察官訊問時具結證稱：我
    都是向呂紹榮買海洛因，甲○○沒有拿海洛因給我，都是呂紹
    榮直接拿給我，附表二編號1的通訊監察譯文是我與甲○○對
    話內容，我只知道撥打這個電話，就可以找到呂紹榮，有時
    是呂紹榮接聽，有時是甲○○接聽；106 年6月8 日凌晨4 時1
     分電話結束後約5 分鐘，呂紹榮開車載甲○○到八德區和平
    路中央警察大學附近，呂紹榮拿2錢海洛因給我，我拿現金2
     萬4000 元給呂紹榮等語（偵卷㈢第118頁），證人袁作新於
    偵查中經具結後，因擔負偽證罪責而有不同陳述，其於警詢
    時所述內容是否符實，即非無疑。
　⒉再觀附表二編號1被告與袁作新於106 年6 月7 日下午5時49
    分至106年6月8日凌晨4時1分間之通訊監察譯文顯示，二人
    自始至終並無隻字片語提及任何有關交易毒品種類、數量或
    金額之暗語，可見袁作新該次向呂紹榮購買海洛因，早已達
    成交易內容之合致，不待與被告磋商議價，且由附表一編號
    1③至⑥之對話內容可知，被告係臨時接獲袁作新來電，斯時
    被告與呂紹榮正因他務在「大竹北路賣水果朋友處」，且是
    由呂紹榮駕車，顯係因呂紹榮正駕駛車輛有所不便，始由被
    告代為指路約定見面地點。佐以被告於106 年5 月16日與呂
    紹榮結婚，育有一子於106年10月24日出生（原審卷㈡第43頁
    ），二人為夫妻關係，原即共同生活，日常結伴外出同行，
    於袁作新來電時因呂紹榮正駕駛車輛，乃由被告與之對話聯
    絡見面地點，尚難逕認係共同販賣毒品之行為分擔。
　⒊至被告於上開通話過程雖有「有沒有臨檢」、「是警車」等
    言語，然被告本有施用毒品之惡習，其刻意規避警方，實屬
    施用毒品者之慣習，況依附表二編號1④至⑥之通訊監察譯文
    顯示，被告與袁作新相約在八德交流道會車後，雙方並未進
    行交易，而是前後跟車轉往他處，可見被告向袁作新詢問有
    無警方臨檢之際，其車內並無待售予袁作新之毒品，否則直
    接交付、完成交易即可，益徵被告詢問目的，非在避免本次
    交易為警查獲，自無從據此認定被告主觀上確實知悉呂紹榮
    販賣海洛因予袁作新之事實。　
　⒋從而，證人袁作新於檢察官訊問時經具結，已明確證稱係向
    呂紹榮購買海洛因，其撥打被告持用之門號0000000000號行
    動電話，旨在聯繫呂紹榮，且被告與袁作新通聯對話僅在討
    論見面地點，未見有關毒品交易之品項、數量、價格等暗語
    ，證人袁作新於警詢時之證述，既與偵查中所述內容不同，
    又無其他足資補強之證據，自不得據為被告販賣海洛因予袁
    作新之事實認定。
  ㈣關於李宗樺部分（附表一編號2、3）：
  ⒈附表一編號2部分：
　  證人李宗樺於警詢時證稱：附表二編號2①我與呂紹榮通話中
    提到「我是男子漢啦」，意思就是我要向呂紹榮買安非他命
    ，這次是在106 年6 月4 日凌晨3 時2 分許，我到南崁路二
    段呂紹榮住處，向呂紹榮購得安非他命1 公克等語（偵卷㈡
    第41至42頁），於檢察官訊問時證稱：附表二編號2通訊監
    察譯文是我要向呂紹榮拿安非他命，106 年6 月4 日凌晨3 
    時2 分通話結束後約5 分鐘，我到南崁路二段呂紹榮父親家
    中，呂紹榮拿1 公克安非他命給我，我把錢交給呂紹榮，譯
    文中「男子漢」是安非他命，「number1 」是1000 元的意
    思等語（偵卷㈢第114 頁），足見李宗樺於106年6月3、4日
    間，確係向呂紹榮購買甲基安非他命，其與呂紹榮聯繫買賣
    甲基安非他命數量、價格過程，未見被告參與其事。再由附
    表二編號2之通訊監察譯文觀之，李宗樺於106年6月3日、4
    日是直接與呂紹榮聯繫交易毒品，被告僅於附表二編號2①所
    示呂紹榮與李宗樺通話中，因呂紹榮將其0000000000號行動
    電話交其接手，囑咐：「你跟他講……我們在八德而已」，始
    由被告續持該行動電話將所在地點告知李宗樺，而被告與呂
    紹榮為配偶關係，於外出同行時因呂紹榮正駕駛車輛之故，
    受託轉達事項，尚難認與呂紹榮外出同行即有共同販賣毒品
    予李宗樺之行為分擔。
  ⒉附表一編號3 部分：
　  證人李宗樺於警詢時證稱：附表二編號3的通訊監察譯文是
    我要向呂紹榮買1 公克安非他命，但是電話是甲○○接聽，10
    6 年6 月14日凌晨0 時54分，我在桃園市蘆竹區富國路三 
    段某巷子裡用1000元向呂紹榮購得安非他命1 公克完成交易
    等語（偵卷㈡第43頁反面至44頁），於檢察官訊問時證稱：1
    06年6月14日我要跟呂紹榮買安非他命，因為呂紹榮沒有接
    電話，我才打電話給甲○○等語（偵卷㈢第114頁），於原審審
    理中證稱：我與呂紹榮交易毒品，大部分會避開甲○○，因為
    呂紹榮不要讓甲○○知道，甲○○不曾交毒品給我或向我收錢，
    她若問我要幹嘛，我會說是要還呂紹榮錢，因為呂紹榮曾經
    交代不要跟他老婆講，盡量不要在甲○○面前交易毒品，所以
    我不可能跟甲○○說我要買毒品，這次呂紹榮交毒品給我時，
    我們也避開甲○○等語（原審訴緝卷㈠第159、163 至165 頁）
    ，依證人李宗樺前開證述，其購買甲基安非他命之對象為呂
    紹榮一人，106年6月14日係因呂紹榮未接聽電話，始聯繫呂
    紹榮之配偶即被告。對照附表二編號3之通訊監察譯文所示
    ，被告與呂紹榮當時亦係以電話聯繫，並非同在一處，僅於
    呂紹榮、李宗樺間代為傳話、告知所在地點，彼此間對話內
    容均無關於毒品種類、數量、金額之相關暗語，其代為傳話
    之行為無從認係與呂紹榮共同販賣毒品之行為分擔。至證人
    李宗樺於偵查中證稱：甲○○知道我要跟呂紹榮交易安非他命
    一節（偵卷㈢第114 頁），除其主觀臆測外，並未說明判斷
    之具體理由，且與其於原審審理時證述之情節扞格不入，無
    從據為不利被告之認定。
　㈤關於鍾國宏部分（附表一編號4至6）：　
　⒈附表一編號4部分：
    證人鍾國宏於警詢時雖證稱：附表二編號4③之通訊監察譯文
    中，甲○○說：「要過去嗎？」是暗示我要不要購買毒品，我
    說要，後來是呂紹榮到我住處拿35公克的安非他命給我，我
    付了1萬8000元給他等語（偵卷㈠第162頁反面、163頁），然
    其於檢察官訊問時改稱：附表二編號4③是我與甲○○的對話，
    但我打這支電話是要找呂紹榮，這次是呂紹榮開車來我新生
    路住處，我以1萬8000元向呂紹榮購買1兩即35公克安非他命
    ，我不記得甲○○有沒有一起來等語（偵卷㈢第95頁反面），
    復於原審審理時證稱：甲○○不知道我要跟呂紹榮購買安非他
    命等語（原審訴緝卷㈠第229頁），證人鍾國宏於偵查及原審
    審理經具結後，因擔負偽證罪責而有不同陳述，其於警詢時
    所稱：甲○○說「要過去嗎」是暗示我要不要購買毒品一節，
    是否符實，即非無疑。再觀附表二編號4所示通訊監察譯文
    顯示，鍾國宏於該次聯繫被告之初，即請求被告轉達呂紹榮
    回電，未久呂紹榮即自行聯繫鍾國宏，此後約4小時被告與
    鍾國宏聯絡時，僅告知：「現在要過去了」，未見有何關於
    毒品種類、數量、金額或交易方式之暗語，且證人鍾國宏於
    檢察官訊問時明確證稱：「（問：有無向呂紹榮、甲○○、呂
    學武購買過毒品?）我只有跟呂紹榮買過。」等語（偵卷㈢第
    95頁），可見其交易對象僅有呂紹榮一人，乃對於交易時被
    告是否在場無特殊印象（偵卷㈢第95頁反面），實非得以被
    告聯繫鍾國宏告知：「要過去喔」、「現在要過去了」，遽
    指被告與呂紹榮共同販賣毒品予鍾國宏。
  ⒉附表一編號5 部分：
    證人鍾國宏於警詢時證稱：106年6月13日我用1萬8000元購
    買安非他命1兩，印象中好像是甲○○跟呂紹榮一起來我住處
    ，呂紹榮拿毒品給我等語（偵卷㈠第164 頁反面），於檢察
    官訊問時則稱：附表二編號5的通訊監察譯文是我跟甲○○的
    對話，但我是向呂紹榮購買毒品，後來是呂紹榮開車到我新
    生路住處，我用1萬8000元向呂紹榮購得甲基安非他命1兩，
    不記得甲○○是否在場等語（偵卷㈢第95頁反面），於原審審
    理時證稱：甲○○不知道我要跟呂紹榮購買安非他命，我是打
    電話找呂紹榮，甲○○只有叫我打新的門號找呂紹榮等語（原
    審訴緝卷㈠第218 頁）。依證人鍾國宏前開證述，其購買甲
    基安非他命對象為呂紹榮一人，對照附表二編號5之通訊監
    察譯文，被告與鍾國宏通話之初即詢問：「你怎麼不自己打
    」，明確表達請鍾國宏自行與呂紹榮聯繫之意，經鍾國宏告
    知已撥打呂紹榮其他門號無人接聽，被告始稱：「是喔，可
    能他在忙所以他沒有接電話」，二人對話內容並無任何關於
    毒品種類、數量、金額或交易方式之暗語，被告僅單純告知
    行程，猶難執此認定被告有與呂紹榮共同販賣毒品予鍾國宏
    之行為。
　⒊附表一編號6 部分：
  ⑴證人鍾國宏於警詢時證稱：附表二編號6④之簡訊「一盒水蜜
    桃13000 」是指1 兩安非他命的價格，我向呂紹榮、甲○○購
    買毒品，但是他們錢不夠，要我先匯錢給他們，後來呂紹榮
    跟甲○○一起到我家，呂紹榮交付毒品給我，甲○○在旁觀看等
    語（偵卷㈠第168 頁反面），於檢察官訊問時則稱：附表二
    編號6②是我與甲○○的對話，但我是要向呂紹榮購買毒品，後
    來是呂紹榮和甲○○一起開車到我家，由呂紹榮交付毒品給我
    等語（偵卷㈢第96頁），於原審審理時則稱：甲○○不知道我
    要跟呂紹榮購買安非他命，當時她大肚子，呂紹榮不准她吸
    食毒品，我們交易會盡量不要讓她看到等語（原審訴緝卷㈠
    第221 頁），證人鍾國宏於偵查及原審審理時經具結後，因
    擔負偽證罪責而有不同陳述，其於警詢時證稱：我向呂紹榮
    、甲○○購買毒品等語，是否符實，即非無疑，且所稱當日呂
    紹榮駕車搭載被告至其住處，由呂紹榮交付毒品、被告在旁
    觀看一節，亦與附表二編號6⑧、⑨之通訊監察譯文顯示，該
    次交易應係鍾國宏自行前往呂紹榮所在處所會面之事實迥異
    ，其所稱被告於該次交易與呂紹榮同車前來，因而在旁觀看
    部分，即與事實不符。
　⑵再者，證人鍾國宏於檢察官訊問時明確證稱：我只有向呂紹
    榮購買毒品等語（偵卷㈢第95頁），對照附表二編號6之通訊
    監察譯文，鍾國宏本次購買毒品，確係直接聯繫呂紹榮，因
    二人前甫於106年7月8、9日以1萬8000元之對價交易甲基安
    非他命1兩（此部分呂紹榮販賣第二級毒品罪業經判決確定
    ），是鍾國宏於106年7月27日凌晨4時25分與呂紹榮聯繫時
    （附表二編號6①），直接約定「一樣」，已達成毒品交易之
    意思合致，其後雖係由被告持同一門號與鍾國宏聯繫，然其
    內容多在告知二人行程，並直稱：「他叫我先打給你」，明
    確表達係依呂紹榮指示轉達意思（附表二編號6⑦）。至被告
    雖曾要求鍾國宏匯款予呂紹榮（附表二編號6③至⑤），然匯
    款原因眾多，同案被告呂紹榮於警詢之初即供稱：鍾國宏是
    水果商等語（偵卷㈠第60頁），證人鍾國宏於警詢中經提示
    通訊監察譯文逐一指認呂紹榮販賣毒品時，就部分通訊監察
    譯文亦曾區辨有水蜜桃交易者（偵卷㈠第162頁），被告既係
    代呂紹榮接聽其0000000000號行動電話，關於匯款帳戶、金
    額等，不能排除僅在轉述呂紹榮指示，況證人鍾國宏於原審
    審理時已證稱：甲○○不知道我要跟呂紹榮購買安非他命，當
    時她大肚子，呂紹榮不准她吸食毒品，我們交易會盡量不要
    讓她看到等語如前（原審訴緝卷㈠第221 頁），自難認被告
    主觀上對於呂紹榮與鍾國宏間之毒品交易，有所認識。
  ㈥關於盧明輝部分（附表一編號7 、8 ）：
  ⒈附表一編號7部分：
　⑴證人盧明輝於警詢時證稱：106年1月20日這次毒品交易是呂
    紹榮開車載甲○○一起到我南崁住處樓下，由甲○○下車拿安非
    他命及海洛因各1 小包給我等語（偵卷㈢第156頁反面），於
    檢察官訊問時證稱：當時我要向呂紹榮買毒品，呂紹榮開車
    載甲○○到我蘆竹區六福路189號樓下交易，我當天購買海洛
    因、甲基安非他命各1包，應該是甲○○過手交付毒品、收取
    價金等語（偵卷㈢第173頁正反面）。然證人盧明輝於檢察官
    詢問是否曾向呂紹榮、呂學武、甲○○、吳賜生、丁銘仁等五
    人購買毒品時，明確證稱：我是向呂紹榮購買毒品，呂學武
    是呂紹榮父親，只有一次呂紹榮要我去找呂學武拿毒品給「
    阿德」，甲○○是呂紹榮女友，我向呂紹榮買毒品時，呂紹榮
    會開車載甲○○過來，甲○○就過手幫忙交付毒品、收取價金，
    有時甲○○會幫呂紹榮接電話，就我所知他們就是在一起等語
    （偵卷㈢第172反面），證人盧明輝應係因其向呂紹榮購買毒
    品，常見被告同行，其中呂紹榮開車搭載被告赴約時，曾由
    被告經手交付毒品、收取價金，進而指認106年1月20日之毒
    品交易「應該是甲○○過手交付毒品、收取價金」（偵卷㈢第1
    73頁反面）。然觀附表二編號7之通訊監察譯文，盧明輝於1
    06年1月20日撥打0000000000之行動電話，初始由被告接聽
    時，僅詢問何以稍早聯繫呂紹榮竟是由「小楊」接聽電話，
    經被告告知呂紹榮外出後，盧明輝即請求被告轉達呂紹榮回
    電（附表二編號7①），其後盧明輝均直接與呂紹榮本人交談
    ，以呂紹榮自稱「在路上」，可見當時係由被告駕車搭載呂
    紹榮同行，因而於呂紹榮與盧明輝對話過程，可聽見被告在
    旁稱：「等下到樓下了」、「我要到了，3分鐘」，與證人
    盧明輝指認該次交易是呂紹榮駕車搭載被告至其住處，因而
    由被告過手交付毒品、收取價金之情狀，顯然相反。佐以附
    表二編號7通訊監察譯文基地台位置是在「桃園市○○區○○路○
    段000 號」（他卷第51頁、原審訴緝卷㈡第131 頁），與證
    人盧明輝於警詢中證述本次交易地點「南崁」及偵查中證述
    之交易地點「蘆竹」，均非一處，證人盧明輝於原審審理時
    另證稱：我好像有在觀音區那邊租過房子，蘆竹區六福路也
    是我住的地方，應該是兩邊都有住，我無法確定這次與呂紹
    榮交易毒品是在觀音區還是蘆竹區等語（原審訴緝卷㈡第78
    、79頁）。證人盧明輝就其本次向呂紹榮購買毒品之實際交
    易經過，所為證述確有記憶謬誤之虞，被告既否認有交付毒
    品予盧明輝及收取價金之行為，證人盧明輝此部分證述又無
    其他證據可為補強，不能僅憑證人盧明輝之單一指認，認定
    被告於106年1月20日有共同販賣毒品予盧明輝之行為。
　⒉附表一編號8部分：
　　證人盧明輝於警詢中證稱：106年1月21日這次我以3000元向
    呂紹榮購買安非他命1小包，當天是呂紹榮拿毒品給我等語
    （偵卷㈢第158 頁），其於檢察官訊問時改稱：106年1月21
    日通話完，我與呂紹榮、甲○○在我蘆竹區六福路189號住處
    樓下見面，他們兩個開車過來，車窗搖下來，應該是甲○○過
    手交付毒品、收取價金等語（偵卷㈢第173 頁），關於該次
    交易交付毒品、收取價金之人究為呂紹榮或被告，所述前後
    不同，已有可疑，其於檢察官訊問時所稱交易地點，又與附
    表二編號8所示通訊監察譯文之基地台位置「桃園市○○區○○
    路○段000 號」不符。且盧明輝於106年1月21日向呂紹榮購
    買甲基安非他命，係直接與呂紹榮通話討論（附表二編號7②
    ），經呂紹榮告知即將出發後約20分鐘，盧明輝再次撥打同
    一電話，由被告接聽，此時盧明輝僅要求「快到時打個電話
    」，未有其他表示（附表二編號7③），以被告與呂紹榮當時
    已是男女朋友，於外出同行時因呂紹榮正駕駛車輛之故代接
    電話，尚難認係與呂紹榮共同販賣毒品之行為分擔。證人盧
    明輝前開有關被告交付毒品、收取價金之證述別無其他證據
    可為補強，不能僅憑證人盧明輝前後不一之指認，認定被告
    有共同販賣品之行為。
四、綜上，本案依卷存事證，尚不足使檢察官所指被告販賣第一
    二級毒品犯行，達於通常一般之人均不致有所懷疑，而得確
    信為真實之程度，即有合理懷疑存在，無從形成被告有罪之
    確信，核屬不能證明被告犯罪，揆諸前揭法條及判例意旨，
    應就被告被訴販賣第一級毒品、販賣第二級毒品部分為無罪
    之諭知，以昭審慎。
五、維持原判決之理由：
  ㈠原審同此認定，以不能證明被告犯罪，就檢察官起訴被告販
    賣第一級毒品、販賣第二級毒品部分，諭知無罪之判決，經
    核並無違誤。
  ㈡檢察官上訴意旨略以：
　⒈證人袁作新、李宗樺、鍾國宏、盧明輝於警詢、偵查中所為
    前開證述，均有附表二所示通訊監察譯文可為補強，且毒品
    交易具有隱密性，於通聯過程隱晦其交易種類、數量、金額
    ，實屬當然，非得因此排除為補強證據；至證人盧明輝所述
    交易地點，雖與通訊監察譯文顯示基地台位置有所歧異，然
    證人盧明輝自承曾居住觀音地區，此部分可能係記憶有所混
    淆，並不影響其證詞之憑信性。原審未察，遽為被告無罪之
    判決，難認妥適。
　㈢經查：
　⒈證據之證明力，雖由法官評價，且證據法亦無禁止得僅憑一
    個證據而為判斷之規定，然自由心證，係由於舉證、整理及
    綜合各個證據後，本乎組合多種推理之作用而形成，單憑一
    個證據通常難以獲得正確之心證，故當一個證據，尚不足以
    形成正確之心證時，即應調查其他證據。尤其證人之陳述，
    往往因受其觀察力之正確與否，記憶力之有無健全，陳述能
    力是否良好，以及證人之性格如何等因素之影響，而具有游
    移性；其在一般性之證人，已不無或言不盡情，或故意偏袒
    ，致所認識之事實未必與真實事實相符，故仍須賴互補性之
    證據始足以形成確信心證；而在對立性之證人（如被害人、
    告訴人）、目的性之證人（如刑法或特別刑法規定得邀減免
    刑責優惠者）、脆弱性之證人（如易受誘導之幼童）或特殊
    性之證人（如秘密證人）等，則因其等之陳述虛偽危險性較
    大，為避免嫁禍他人，除施以具結、交互詰問、對質等預防
    方法外，尤應認有補強證據以增強其陳述之憑信性，始足為
    認定被告犯罪事實之依據（最高法院104年度台上字第3178
    號判決意旨參照）。
　⒉證人袁作新於警詢時有關其向被告購買海洛因之證述，於檢
    察官訊問時經具結即已改稱：我都是向呂紹榮買海洛因，甲
    ○○沒有拿海洛因給我，都是呂紹榮直接拿給我等語；證人鍾
    國宏於警詢時雖證稱係向被告、呂紹榮二人購買毒品，然於
    檢察官訊問及原審審理時經具結後，已否定上情，此經本院
    說明如上。證人袁作新、鍾國宏於具結前後所為證述，並不
    一致，非無瑕疵可指，不能據為被告犯罪事實之認定。
　⒊證人李宗樺於警詢之初即證稱其購買毒品之對象為呂紹榮，
    毒品與價金均由呂紹榮受付，對照附表二編號2之通訊監察
    譯文，李宗樺於106年6月3日、4日係直接與呂紹榮聯繫交易
    毒品，被告僅於呂紹榮與李宗樺通話中，因呂紹榮將其0000
    000000號行動電話交其接手，囑咐：「你跟他講……我們在八
    德而已」，始由被告續持該行動電話將所在地點告知李宗樺
    （附表二編號2②），附表二編號3之通訊監察譯文，被告亦
    僅於呂紹榮、李宗樺間代為傳話、告知所在地點，不能認係
    與呂紹榮共同販賣毒品予李宗樺之行為分擔。
　⒋證人盧明輝就附表一編號7部分，於警詢、檢察官訊問時雖證
    稱該次交易是由被告交付毒品、收取價金，然就附表一編號
    8部分，則於警詢時先稱係與呂紹榮進行交易，於檢察官訊
    問時又改稱是由被告經手，依其於檢察官訊問時證述內容可
    知，盧明輝是因其向呂紹榮購買毒品，常見被告與呂紹榮同
    行，其中呂紹榮開車搭載被告赴約時，曾由被告過手交付毒
    品、收取價金，而為指認，然觀附表二編號7、8之通訊監察
    譯文所示，盧明輝均係直接與呂紹榮本人商議毒品交易，其
    中附表二編號7部分，呂紹榮、盧明輝對話過程中，猶可聽
    見被告在旁稱：「等下到樓下了」、「我要到了，3分鐘」
    ，可合理判斷應是被告駕車搭載呂紹榮赴約，即不存在證人
    盧明輝所述因呂紹榮駕車，由被告過手交付毒品、收取價金
    之情狀，且證人盧明輝所指由被告經手之交易地點，又與附
    表二編號7、8之通訊監察譯文基地台位置不符，而有明顯瑕
    疵。考量盧明輝亦於本案被訴販賣第二級毒品犯行，屬目的
    性之證人，其陳述虛偽危險性較大，除施以具結、交互詰問
    、對質等預防方法外，尤應有相當之補強證據以增強其陳述
    之憑信性，始足為認定被告犯罪事實之依據。
　⒌以監聽譯文作為毒品買方指證毒品賣方販賣毒品犯罪事實之
    補強證據者，必其等之對話內容，依社會通念足以辨別與毒
    品交易相關，始屬相當，否則對於語意隱晦不明，無從判斷
    與毒品交易具相當程度關聯性之對話，尚不足以作為其所述
    犯罪事實之補強證據（最高法院110 年度台上字第2761號判
    決意旨參照）。毒品交易中，買賣雙方為避免遭檢警查緝，
    每以隱晦字句暗示毒品交易之種類、數量、價金等訊息，利
    用雙方既有交易模式或交往默契，達成買賣毒品之意思合致
    ，其等對話內容，縱然隱晦，倘依社會通念足以辨別與毒品
    交易相關，即非不得作為認定犯罪事實之補強證據。惟本案
    證人袁作新、李宗樺、鍾國宏、盧明輝均明確證述其等購買
    毒品之對象為呂紹榮，關於交易毒品之種類、數量、價格均
    是與呂紹榮約定，觀之附表二所示通訊監察譯文，被告與各
    該證人通話內容，或告知所在地點，或通知將前往特定處所
    ，又或轉達呂紹榮交代事務，並無有關毒品交易種類、數量
    、價金之相關暗語，佐以被告於106 年5 月16日與呂紹榮結
    婚，共同育有一子於106年10月24日出生，其於本件涉案期
    間，原即與呂紹榮共同生活，於日常中外出同行，因而於袁
    作新、李宗樺、鍾國宏、盧明輝與毒品賣家呂紹榮聯繫時，
    適遇呂紹榮正駕駛車輛，或忙於他務不便接聽電話，或無法
    立即與呂紹榮取得聯繫時，由被告代為聯絡轉達，顯是二人
    共同生活所致，依社會通念尚難認係共同販賣毒品之行為分
    擔。
  ㈣本案依檢察官所提事證，既不能證明被告確有附表一所示販
    賣第一、二級毒品之犯罪事實，自不得以販賣第一、二級毒
    品之罪名相繩。檢察官仍執前詞提起上訴，指摘原判決不當
    ，為無理由，應予駁回。
六、本案被告被訴販賣第一、二級毒品部分既經諭知無罪之判決
    ，臺灣桃園地方檢察署檢察官107 年度偵字第11373 號移送
    併辦有關被告部分，應退由檢察官另為適法之處理，附此敘
    明。　　
據上論斷，應依刑事訴訟法第368 條，判決如主文。
本案經檢察官賴穎穎提起公訴，檢察官李信龍提起上訴，檢察官
曾俊哲到庭執行職務。　　
中　　華　　民　　國　　110 　年　　9 　　月　　8 　　日
                  刑事第三庭    審判長法  官  張惠立  
                                      法  官  劉兆菊
                                      法  官  廖怡貞
以上正本證明與原本無異。
檢察官如不服本判決，應於收受送達後20日內向本院提出上訴書
狀，惟須受刑事妥速審判法第9條限制。其未敘述上訴之理由者
，並得於提起上訴後20日內向本院補提理由書(均須按他造當事
人之人數附繕本)「切勿逕送上級法院」。
刑事妥速審判法第9條：
除前條情形外，第二審法院維持第一審所為無罪判決，提起上訴
之理由，以下列事項為限：
一、判決所適用之法令牴觸憲法。
二、判決違背司法院解釋。
三、判決違背判例。
刑事訴訟法第 377 條至第 379 條、第 393 條第 1 款之規定，
於前項案件之審理，不適用之。
                                      書記官  劉芷含  
中　　華　　民　　國　　110 　年　　9 　　月　　8 　　日

附表一（貨幣單位：新臺幣）：
編號 購毒者及持用門號 合意時間 交易時間 交易地點 販毒專線、接聽者者 交付毒品者 數量、種類 金額 起訴書 1  袁作新0000000000 106年6月7日下午5時49分 106年6月8日凌晨4時6分許 桃園市八德區和平路中央警察大學附近 甲○○0000000000 呂紹榮甲○○ 2錢海洛因 2萬4,000元 起訴書附表編號四 2  李宗樺0000000000 106年6月3日晚間8時57分 106年6月4日凌晨3時7分 桃園市○○區○○路0段000號5樓 呂紹榮甲○○0000000000 呂紹榮 1公克甲基安非他命 1,000元 起訴書附表編號七 3 李宗樺 106年6月14日凌晨0時許 106年6月14日凌晨1時24分許 桃園市桃園區富國路附近 甲○○0000000000 呂紹榮甲○○ 1公克甲基安非他命 1,000元 起訴書附表編號八 4 鍾國宏 106年6月1日凌晨0時26分許 106年6月1日凌晨0時26分許 桃園市○○區○○路000巷00弄00號 甲○○0000000000 呂紹榮 35公克甲基安非他命 1萬8,000元 起訴書附表編號十四 5 鍾國宏 106年6月13日凌晨3時9分 106年6月13日上午6時51分許 桃園市○○區○○路000巷00弄00號 甲○○0000000000 呂紹榮甲○○ 35公克甲基安非他命 1萬8,000元 起訴書附表編號十六 6 鍾國宏 106年7月27日下午2時25分 106年7月28日上午5時33分許 桃園市○○區○○路000巷00弄00號 呂紹榮甲○○0000000000 呂紹榮甲○○ 35公克甲基安非他命 1萬3,000元 起訴書附表編號十八 7 盧明輝0000000000 106年1月20日下午3時1分 106年1月20日晚間8時42分 桃園市○○區○○路000號樓下 甲○○0000000000呂紹榮0000000000 呂紹榮甲○○ 甲基安非他命1包、海洛因1包 6,000元 起訴書附表編號二一 8 盧明輝 106年1月20日晚間10時53分 106年1月21日凌晨3時50分 桃園市○○區○○路000號樓下 呂紹榮甲○○0000000000 呂紹榮甲○○ 甲基安非他命1包 3,000元 起訴書附表編號二二 

附表二：
編號 通聯時間 監聽對象A 方向 通話對象B 通聯譯文  1 ①2017/6/7 17:49:47 0000000000 甲○○ ← 0000000000 袁作新 B：喂。 A：大林哥是不是? B：喂，你有聽到嗎? A：你是誰? B：大林啦。 A：大林哥。 B：訊號不好。 （斷訊）  ②2017/6/7 17:51:18 0000000000 甲○○ ← 0000000000 袁作新 A：喂。 B：喂。 A：大林哥我跟你講，我明天先去人家那邊才能過去。 B：好。 A：好，掰。  ③2017/6/7 23:15:03 0000000000 甲○○ ← 0000000000 袁作新 A：喂，大林哥怎樣。 B：你要過來還是我過去? A：沒有那麼那個啊，你過來啦。 B：好。 A：我沒有在家裡喔，我在我朋友賣水果那裡你知道嗎? B：哪邊? A：大竹北路這裡啊，你知道嗎? B：我不知道。 A：我跟你講，你到南崁時打給我啦。 B：好。 A：你現在馬上過來喔。 B：等我老婆過來我就過去了。 A：順便幫我帶我叫你老婆幫我買的東西。 B：什麼東西? A：蓋子啊。　 B：好。  ④2017/6/8 03:33:52 0000000000 甲○○ ← 0000000000 袁作新 A：喂。 B：從八德一這邊下去是嗎? A：嘿，八德下去。　 B：我下去等你喔，你在我後面喔。 A：對，我們在後面，你往八德方向喔，八德下去，有臨檢嗎?沒有吧!你不用掛，掛掉了，這不是LINE，等下會打LINE給你。  ⑤2017/6/8 03:35:40 0000000000 甲○○ ← 0000000000 袁作新 A：喂，有沒有臨檢? B：沒有。 A：你在哪?　 B：我在你前面。 A：那你跟我走。  ⑥2017/6/8 03:38:15 0000000000 甲○○ → 0000000000 袁作新 A：喂，大林哥，等下我們前面那邊（呂紹榮：可以了。A：是警車），等下前面全家那邊轉過去之後，前面轉進去之後，你先不用跟到裡面好不好? B：好。 A：等下如果他要來我們的車。　 B：好，我在外面等，我在車上等。 （A：走，我們走快點）　  B：311我看到那個不是保安的。 A：不是。 （A：全家，轉進去，2個人而已。呂紹榮：先不要拿啦。A：沒關係啦)  A：你在附近停下來，不要真的轉進來喔。 B：好，我旁邊停一下。  ⑦2017/6/8 03:43:35 0000000000 甲○○ → 0000000000 袁作新 B：喂。 A：你們在哪? B：我在7-11買東西。 A：幫我買的青茶。 B：好。 A：等下我會先拿給你們，你們就可以先走了，掰掰。 B：好。  ⑧2017/6/8 04:00:08 0000000000 甲○○ ← 0000000000 袁作新 A：怎樣? B：可以快一點嗎? A：可以，出來了。  ⑨2017/6/8 04:01:34 0000000000 甲○○ → 0000000000 袁作新 A：你們在哪? B：這邊啊，路口啊，走出來就看…… A：我開車，我看一下。  2 ①2017/6/3 20:57:23 0000000000 呂紹榮 ← 0000000000 李宗樺 A：喂，怎麼樣?哥。 B：你在哪裡?見個面。 A：在八德。 B：八德喔。 A：嘿，怎麼樣?很重要嗎?會不會很重要? B：我是男子漢啦。 A：嘿。　  B：嘿呀。 A：你要過來還是怎麼樣?一路順暢。 B：一路順暢喔。 A：嘿。 B：我在竹圍耶。 A：是喔，會不會很趕? B：趕是還好啦。 A：你自己要的喔? B：嘿啦，我要的啦，我自己啦。 A：number1嗎? B：對啦。 A：好，那我快一點，我找我兄仔我馬上過去好不好? B：我要回桃園耶，不然你到桃園。 A：桃園哪裡? B：陽明公園那裡。 A：陽明公園喔。　 　 　  B：嘿，我家住那裡。 A：陽明公園好辣喔，好多辣椒喔。 B：我家住那裡啊，不然監理站那裡也可以啊。 A：你等一下（你跟他講……我們在八德而已，甲○○接聽，以下A為甲○○） B：嘿。 A：我們在介壽路，我們在八德交流道這邊而已。 B：你們在那裡就對了，那我等一下載我老婆他們回去我再過去找你們。 A：好，我們在我家這邊而已。 B：好好。 A：好，掰掰。 B：好。  ②2017/6/4 01:28:34 0000000000 呂紹榮 ← 0000000000 李宗樺 B：我現在過去。 　   ③2017/6/4 02:34:02 0000000000 呂紹榮 → 0000000000 李宗樺 B：喂。 A：喂，你在哪裡? B：我開大概再10分鐘就到了。 A：蛤? B：再10分鐘就到了。 A：會到還是不會到? B：會啦，10幾分啦。 A：因為我剛才是睡著了，我朋友來給我叫起來。 B：10幾分就到，你是在哪裡? A：我爸這裡啊。 B：那裡我不知道要怎麼走耶。 A：那一天晚上你跟彬哥他們來的這裡啊，整群來，我不是說不要在這裡。　 　  B：喔，好好好我找一下我看路要怎麼走。 A：你有在克強那裡嗎? B：沒有啊，好啦，我知道怎麼走，我等一下馬上到。 A：好。 B：好。  ④2017/6/4 03:02:38 0000000000 呂紹榮 ← 0000000000 李宗樺 到（簡訊）　   3 ①2017/6/14 00:00:17 0000000000 甲○○ ← 0000000000 李宗樺 A：喂。 B：我們在南崁，你們在哪裡? A：一樣啊，我們在公司。 B：哪裡公司? A：5樓公司，6樓公司。 B：我知道。  ②2017/6/14 00:09:03 0000000000 甲○○ ← 0000000000 李宗樺 A：喂。 B：看到了，這一棟大樓。 A：好，等我一下。 B：車子停起來喔。  ③2017/6/14 00:29:31 0000000000 甲○○ ← 0000000000 呂昭榮 A：喂。 B：我問你喔，你問他是像上次一樣還是只差不多。 A：OK。 B：問一下喔。  ④2017/6/14 00:31:07 0000000000 甲○○ → 0000000000 呂昭榮 B：喂。 A：一樣。 B：一樣喔。 A：嗯。  ⑤2017/6/14 00:49:46 0000000000 甲○○ ← 0000000000 李宗樺 A：喂，要好了，我跟你講，我們好了，可是那個休旅車還在。 B：那個休旅車還在，怎樣? A：可是我跟他敲門，裡面沒人，我看有發動就跟他敲門，結果沒人。 B：沒人就算了，紹榮還沒過來喔。 A：好，我叫他。 B：叫他快一點啦，我們趕時間。  ⑥2017/6/14 00:54:13 0000000000 甲○○ → 0000000000 呂昭榮 B：喂，下去了。 A：好。  4 ①2017/5/31 19:18:59 0000000000 呂紹榮 ← 0000000000 鍾國宏 嫂子，看到訊息，叫我鬥陣的回 個電話給我，謝謝（簡訊）  ②2017/5/31 20:43:33 0000000000 呂紹榮 → 0000000000 鍾國宏 B：喂。 A：喂，怎麼樣? B：鬥陣的喔。 A：嘿。 B：你在哪裡? A：家裡，怎麼樣? B：那等我一下，我現在要搬一下水族缸架，等我回家我打給你。 A：你要搬什麼? B：要搬那個水族缸的架子。 A：喔好。 B：好我回家打給你。 A：好。 B：好好。  ③2017/6/1 00:26:32 0000000000 甲○○ → 0000000000 鍾國宏 B：喂。 A：喂，阿胖喔。 B：嘿嘿。 A：有沒有人過去找你? B：蛤?你說怎麼樣? A：要過去嗎? B：要要。 A：要過去喔。 B：嘿嘿。 A：現在過去了。 B：好好掰掰。  5 ①2017/6/13 03:09:54 0000000000 甲○○ → 0000000000 鍾國宏 B：喂。 A：喂，阿胖喔。 B：嘿，嫂子喔。 A：你怎麼不自己打呢? B：我剛才有打啊，我是打新的那一支啊。 A：是喔，可能他在忙所以他沒有接電話啦。 B：好。 A：我們一忙完就第一個過去你那裡。 B：好。　   ②2017/6/13 06:51:40 0000000000 甲○○ → 0000000000 鍾國宏 B：喂。 A：喂。 B：嫂子喔。 A：嘿，你在外面喔。 B：等我一下我在買早餐，我等一下回去。 A：好，我們到了。 B：好好。 A：好掰。  6 ①2017/7/27 04:25:29 0000000000 呂紹榮 ← 0000000000 鍾國宏 A：喂。 B：喂。 A：怎樣? B：鬥陣的，我找你啊。 A：我不在我們那邊唉。 B：你何時回來?還是我過去找你。 A：我在新竹唉。 B：在新竹喔，你何時回來? A：我等下要跟人講事情。 B：嘿呦，早上會回來嗎?　 A：會啦。 B：我等你啊。 A：好啊，齁，一樣嗎。 B：蛤? A：一樣嗎? B：對對。 A：好掰掰。　 　   ②2017/7/27 13:02:06 0000000000 甲○○ ← 0000000000 鍾國宏 A：喂。 B：喂，你找我喔。 A：嘿，那個，我們要回去了齁，那個阿胖你可以，因為我們現在有差錢，你可以把錢匯給他嗎? B：現在喔。 A：嘿，對。 B：我沒有帳號啊。 A：帳號，對，用存的，直接用存的，直接去用存的好不好? B：好。　 A：0000000 B：等一下，嫂子你用發簡訊給我。 A：好，OK，好，掰。  ③2017/7/27 13:04:29 0000000000 → 0000000000 00000000000000  ④2017/7/27 13:05:25 0000000000 → 0000000000  郵局代碼700一盒水蜜桃13000  ⑤2017/7/27 13:22:00 0000000000 甲○○ ← 0000000000 鍾國宏 A：喂。 B：喂，嫂子喔。 A：嘿，你匯了嗎? B：我匯好了。 A：好好，我要出門了，現在回去了齁。 B：好好。  ⑥2017/7/28 00:34:54 0000000000 甲○○ ← 0000000000 鍾國宏 A：喂。 B：喂，嫂子。 A：我在等他，我在等他。 B：喔，OKOK，掰。  ⑦2017/7/28 04:21:37 0000000000 甲○○ → 0000000000 鍾國宏 B：喂。 A：喂，哈囉。 B：嘿。 A：那個我們回來了，我等下會過去找你，他叫我先打給你。 B：好好。 A：OK，齁，掰掰。　  ⑧2017/7/28 04:42:23 0000000000 甲○○ → 0000000000 鍾國宏 A：喂，你可以來嗎，你可以過來嗎? B：好，在哪裡? A：蛤?在家裡，在媽媽這。 B：好。  ⑨2017/7/28 05:33:40 0000000000 甲○○ ← 0000000000 鍾國宏 A：喂。 B：嫂子我到了。 A：好，OK。  7 ①2017/1/20 15:01:10 0000000000 盧明輝 → 0000000000 甲○○ B：喂。 A：嫂子喔。 B：嘿。 A：紹榮勒? B：他去載人。　  A：他剛才電話有一個叫小楊的在接啊。 B：對啊。 A：那個沒關係喔? B：嘿。 A：我以為有狀況。 B：沒事。 A：嫂子，你可不可以跟他講一下，人家很多人在等。 B：OK，我們要回去了。 A：看怎樣再打給我。　   ②2017/1/20 18:03:06 0000000000 盧明輝 → 0000000000 呂紹榮 B：喂。 A：你現在勒? B：在路上。 A：你會回來嗎?不會我過去啊。 B：有啦。 A：人家一直催我，我實在不知道要怎麼回答。 B：有咩。 A：蛤? B：有啦。 A：好啦，我想說小楊是誰，怎麼有人接你的電話。 B：嗯。 A：沒關係喔。 B：沒關係。 A：你到哪了? B：剛上來而已。 A：好啦，我等你，會很久嗎? B：不會啦，馬上要過中壢了。   ③2017/1/20 20:39:03 0000000000 盧明輝 ← 0000000000 呂紹榮 B：喂。 A：怎樣。 B：你出來好嗎?你出來你那邊的路口那邊。 A：我沒車。 B：你的車哩。 A：我那邊的少年仔，人家去跑任務啊。 B：喔。 （甲○○：等下到樓下了）　  A：到的時候打給我，我馬上下去啊。 B：有摳摳嗎? A：有啊，有摳摳要給你啊。 B：等下打給你你順便帶下來。 A：好，你多準備一點。 B：不是我不多準備，你聽懂嗎? A：嘿。 B：我剛才跟人家拿，人家拿這些而已。 A：喔。 B：老實說讚ㄟ啦，我還沒試啦。 A：這樣喔，你不上來喔。 B：別的地方還有人在等捏。 A：不然你就，男女各1啦。 B：好。 A：你要到的時候打給我，我下來啦。 （甲○○：我要到了，3分鐘）  A：好，我現在下去。　   8  ①2017/1/20 22:53:43 0000000000 盧明輝 ← 0000000000 呂紹榮B 甲○○C A：喂。 B：他說他那裡有一台蘋果喔。 A：他有一台蘋果啊。 B：你跟他講怎樣。 A：他現在一直吵說要半，我等下去找你啊。 B：嘿。 A：他有跟你說嗎? B：他說他要找我，我不讓他知道。 A：對啊，沒關係，我來找你就好，你拿那個另外一種的，你知道嗎? B：嗯。 A：我剛不是有跟你說了。 B：嘿。 A：他要半（鈴聲）他又打來，稍等一下（A接聽另一通電話：喂，怎樣，我現在才跟他講電話啊，等我跟他聯絡好，看怎樣我弄好了，你是匯過去了，到時候現可以給他嗎?押什麼?你是要押平板給他是不是?你有跟他講嗎?到時候弄好跟你講） A：喂，他說要押平板給你喔。 B：押平板要幹嘛? A：對啊，他說他跟你講好了。 B：剛才是講筆電還是平板? A：平板啦，蘋果的平板啦。 B：你看哪一種的啊? A：要看到東西。 B：到時候照相啦。 A：這樣很麻煩，他出頭百百種，他想盡絕招，一定不花錢還要拿。 B：不要，不要找我。 A：我是想說，那個有味道的給他。 B：嘿。 A：他那裡有出路，因為我之前跟你的都是他在那個。 B：嘿。 A：現在你可以跟他說就是要先匯錢，不然沒辦法，現在怎樣，我才好做。 B：嘿。 A：他剛才說要拿蘋果平板，沒關係，我先照相，你如果可以，再給他，如果不可以，我就跟他說要現金這樣。 B：嘿。 A：好嗎? B：好啊。　  A：等下我去找你還是怎樣? B：等下喔。 C：危險的話明天再弄。 A：嫂子，你在跟我講話喔。 C：對啊，我在跟你講，現在這麼晚了。  A：你說什麼。 C：我說這麼晚了，你要出去嗎? A：看你們啊。 C：明天也是沒關係，不急，安全第一。  A：那個，很急的樣子，不然我跟他講，你們要白天啦，好不好? C：他急，我們不能被他弄得急啊。  A：對啊，這樣都亂掉咩。 C：他急他家的事，你安全第一啦。  A：好，我知道。　   ②2017/1/21 02:51:01 0000000000 盧明輝 ← 0000000000 呂紹榮 甲○○：喂，輝哥喔。 A：喂。 B：你要幾個? A：什麼東西? B：還什麼東西，我要出門了，我要去台北。 A：我在這裡啊，老地方啊。 B：我知道，要帶幾個過去給你? A：不過他還沒打過來捏。 B：你有跟他說嗎?　 A：我有跟他說。 B：他怎麼說? A：他說好啊，他要籌了。 B：嘿，等下我不在了，你聽懂嗎? A：你等下不在。 B：看要幾個你先講，我拿過去給你。 A：這樣喔，那再1就好了。 B：1這樣就好了喔?　　  A：嘿，再1啊，好嗎? B：各1，還是再1個? A：各1啦，你會好幾天不回來嗎? B：早上就回來了。　 A：不然就拿他的，拿1就好了。 B：好啊。 A：他的我留下，有錢我才會給他啦，沒錢我絕對不給他的。 B：嘿。　　  A：我現在覺得這個，沒現金不要講啦。  (閒聊)　  B：現在拿去給你喔。 A：你有要過來再過來啊。 B：我現在出門就是要去台北了捏。　 　 　  　 　  A：這樣我過去跟你拿啊。 B：我順便過去你那裡啦。 A：好啦，我等你啦。  ③2017/1/21 03:13:41 0000000000 盧明輝 → 0000000000 甲○○ B：輝哥。 A：喂，嫂子，快到的時候打個電話給我，我再下去啊。 B：OK。  ④2017/1/21 03:50:53 0000000000 盧明輝 ← 0000000000 甲○○ A：喂。 B：我們到了，我們走小路。 A：好，我下去。